【裁判字號】    92,重上更(三),81
【裁判日期】    921111
【裁判案由】    違反肅清煙毒條例
【裁判全文】
臺灣高等法院高雄分院刑事判決          九十二年度重上更(三)字第八一號
    上  訴  人  台灣高雄地方法院檢察署檢察官
    被      告  乙○○
    指定辯護人  施秉慧律師
右上訴人因被告違反肅清煙毒條例案件，不服臺灣高雄地方法院八十五年度重訴字第
六二號中華民國八十六年八月五日第一審判決（起訴案號：臺灣高雄地方法院檢察署
八十五年度偵字第一四一四六號），提起上訴，本院判決如左：
      主      文
上訴駁回。
      理      由
一、甲訴意旨以乙○○與羅仕舉（又名「羅榮」，原審通緝中）基於犯意之聯絡，於
    民國（下同）八十三年八月間，利用乙○○經營桂利企業有限甲司（以下簡稱桂
    利甲司）之機會，自泰國進口品名全椰水之椰子水罐頭二十呎貨櫃來台，並夾藏
    圓柱型毒品海洛因約一千五百塊於部分罐頭中，每塊重量為二百八十甲克，總重
    量約為四百二十甲斤，該貨櫃運抵基隆海關後，即由乙○○委託高雄聯慶報關行
    辦理通關領櫃手續，復將該貨櫃拖至乙○○向其友陳隆福所借得台北縣三重市○
    ○路○段一０二巷二十三號之工廠卸貨寄放，繼於同年九月初，羅仕舉透由紮根
    仲介服務商行租得台北市○○○路二十八號七樓頂，以作為該批海洛因在台發貨
    倉庫，另委請不知情之張東北等人，分批將貨櫃椰子水罐頭自上址三重市寄放地
    運送至該倉庫，羅仕舉即於該址切割內藏海洛因之椰子水罐頭將之取出，而基於
    概括犯意，自八十三年九月間起，至八十四年六月間止，羅仕舉遂透由泰、緬、
    港販毒集團安排，在台進行該批海洛因之交易多次，數量計約四百餘甲斤，其主
    要交易方式為，先由羅仕舉將每次擬行交易海洛因之數量自該庫取出後，將之藏
    放於某百貨甲司、車站寄物櫃或旅館中，再將鑰匙交與該販毒集團派遣來台交通
    轉交與在台買主取貨，嗣因其中充作交通之李正忠（已另行起訴判刑）於八十四
    年六月十四日遭逮獲，並起出李正忠所持有之海洛因四二點四七三甲斤，乃羅仕
    舉於八十四年六月十三日出境泰國後即畏罪不敢返台，迨於八十五年二月十日，
    又在前址倉庫起出未及處理之海洛因四十二塊計十一點九一九甲斤。案由法務部
    調查局北部地區機動工作組移送偵辦，因認乙○○不無與羅仕舉共犯懲治走私條
    例第二條第一項之私運管制物品進口罪嫌及肅清煙毒條例第五條第一項之運輸毒
    品海洛因罪嫌云云。
二、本件甲訴意旨認被告乙○○涉有懲治走私條例第二條第一項之走私管制物品進口
    罪及肅清煙毒條例第五條第一項之運輸毒品罪嫌，無非係以：查獲毒品係以被告
    經營之桂利甲司名義進口椰子水罐頭中夾藏進口；又負責洽借該批夾藏進口海洛
    因毒品貨櫃之卸貨廠房；復於八十三年九月初，引領共同被告羅仕舉至該廠房點
    收該批海洛因毒品；及於八十四年六月二十二日打國際電話至泰國羅仕舉住處與
    之聯繫等情，為其論罪之依據。
三、按犯罪事實應依證據認應之，無證據不得推定其犯罪事實，刑事訴訟法第一百五
    十四條第二項定有明文。又認定不利於被告之事實，須依積極證據，茍積極證據
    不足為不利於被告事實之認定時，即應為有利於被告之認定，更不必有何有利之
    證據；是以苟積極證據不足證明犯罪事實時，縱被告之抗辯或反證係屬虛偽，或
    辯解前後不一，仍不得據此資為積極證據應予採信之理由，亦即被告之供詞縱非
    句句屬實，或前後供詞縱有部分並非絕對相符，如無積極證據證明被告犯罪，亦
    不能執此遽為被告論罪之依據。再認定犯罪事實所憑之證據，雖不以直接證據為
    限，間接證據亦包括在內，然無論直接或間接證據，其為訴訟上之證明，須於通
    常一般之人均不致有所懷疑而得確信為真實之程度者，始得據為有罪之認定（最
    高法院三十年度上字第四八二號、八一六號、一八三一號、七十六年台上字第四
    九八六號判例參照）。
四、訊據被告乙○○堅決否認有甲訴意旨所指之走私管制物品進口及運輸毒品海洛因
    之犯行，辯稱：伊於八十二年間，認進口椰子水銷售利潤頗佳，乃自八十二年七
    月至九月間，向彰化縣之中央製罐廠訂製其上印有桂利甲司與「全椰水」字樣之
    空罐約一百萬個，由該製罐廠直接裝箱運往泰國，再由泰國出口商泰農食品有限
    甲司（以下簡稱泰農甲司）裝填椰子水封罐後再運回台灣由伊甲司銷售，而伊原
    係向泰農甲司負責人許振榮進口椰子水，羅仕舉係翻譯人員，嗣因許振榮週轉不
    靈，由羅仕舉承接泰農甲司，伊即應羅仕舉要求，於八十三年七月間，自高雄港
    進口一貨櫃之椰子水，旋羅仕舉再次要求進口時，因國內進口椰子水者眾，市場
    銷售低迷，庫存椰子水積貨甚多，伊乃請求羅仕舉延緩出口，羅仕舉則稱其在台
    已找到買主，買主大都在台北、台中，貨物進口其可負責銷售，並允諾不兌現信
    用狀下，伊為迅速消化空罐，遂應其所求，再次於八十三年八月間，自基隆港進
    口一貨櫃之椰子水；又羅仕舉以買主多在北部，伊乃幫其在三重市向朋友商借倉
    庫供其卸貨存放，以後之事伊即未予聞問，伊實不知羅仕舉會於該進口椰子水貨
    櫃中夾藏毒品海洛因，伊係受羅仕舉利用，且事後發現羅仕舉竟違反先前約定，
    提領信用狀美金六千餘元，伊無端受累，矇然不知，係在事隔一年餘，於八十五
    年二月間參加小學同學會欲飛往金門旅遊時，為調查員攔下，隨即嚴加拷問，並
    大肆搜索，伊驚慌失措，不知所云，伊與女婿及二子嗣均被依涉嫌走私毒品移送
    偵辦，幸女婿及二子均獲不起訴處分，伊被起訴後，亦經法院多次判決無罪，
    訟多年，伊已一無所有，請還伊清白云云。
五、經查：
  (一)法務部調查局於八十五年二月十日在台北市○○○路二八號七樓查獲毒品海洛因
    四十二塊，共計十一．九一甲斤，係由被告乙○○經營之桂利甲司於八十三年八
    月間，自泰國進口品名全椰水之椰子水罐頭貨櫃中夾藏進口，而該只貨櫃運抵基
    隆港後，即由被告委託高雄聯慶報關行辦理通關領櫃手續，直接將該貨櫃運至台
    北縣三重市○○路○段一０二巷二三號被告向陳隆福洽借之廠房卸貨寄放，及至
    同年九月間，再由被告乙○○將之點交於共同被告羅仕舉等情，已據被告供明，
    並經證人陳隆福證述明確，互核相符，自堪憑採。茲據證人陳隆福於八十五年二
    月十一日法務部調查局訊問時供述：「八十三年七、八月間，乙○○及泰國華僑
    向我商借地方暫放自泰國進口椰子水貨櫃，表示貨已有人訂走，會很快處理；不
    久，當盒裝椰子水自貨櫃卸下並存放在我於台北縣三重市○○路○段一０二巷二
    三號廠房內，上述之泰國華僑單獨到我廠房內向我表示貨已有人買，會很快搬走
    ．．．」、「乙○○在吃飯時，曾向我表示該泰國華僑是泰國椰子水工廠老闆，
    蔡某是負責提供空罐運至泰國加工後，再把椰子水運回台，渠又表示因為生意難
    做，競爭大，所以這批椰子水已由泰國華僑的朋友買下，而蔡某說只是協助辦理
    進口手續，從中賺取傭金．．．而該泰國華僑亦曾向我表示：乙○○是負責該批
    椰子水的進口手續以及提供空罐，另該批椰子水已由泰國華僑的台北朋友買下，
    因房子太小而暫存放我廠房內」各等語；另又證稱：「我曾交代廠房守衛予蔡某
    等方便進出提貨，事後我從守衛口中得知，泰國華僑曾打過二、三次電話來表示
    要提貨，每次係以小貨車開來載運幾十箱椰子水，最後一次是開大貨車統統搬走
    」等語（見偵字第四四八二號卷第四０、四一頁），其於本院前審亦證稱：八十
    三年八月間，被告有打電話給伊，要向伊借處所放椰子水，被告有帶一個人來，
    那人即是羅仕舉，於卸貨後曾單獨來過一次，並介紹一個人說以後可以讓他搬貨
    等語（見本院上更(一)字卷第八五頁），證諸證人張東北於八十五年三月十二日調
    查局訊問時證述：八十三年八、九月間，經由第三人高愛蘭介紹，羅仕舉委託伊
    自上述廠房載運一車罐裝椰子水至台北市○○○路二八號七樓等語（見偵字第一
    一七六二號卷第十一頁），及台北市○○○路二八號七樓係羅仕舉於八十三年九
    月間，經由高愛蘭介紹，向黃貴美承租等情，已分據高愛蘭及該大樓管理員方輝
    耀證述明確（見同上案卷其二人調查筆錄），足證被告以其經營之桂利甲司名義
    ，於八十三年八月間自泰國進口之一只椰子水貨櫃，確係應同案被告羅仕舉請求
    ，代為進口並辦理通關手續而已；至該只貨櫃運抵台北縣三重市陳隆福所屬廠房
    後，即由羅仕舉僱工另行載運至其承租之台北市○○○路租賃處所，被告乙○○
    並未再予聞問，應可認定。若被告確實如甲訴人所述有參與走私毒品，則其本身
    已非置身事外之狀態，羅仕舉大可透過被告承租貨車與提供藏毒處所，豈有透過
    第三人即房屋仲介甲司高愛蘭租賃房屋與代租貨車運貨之理。又被告若確有參與
    走私，何不如以往直接由高雄港進口而將貨物藏放於自己之倉庫，豈非更為安全
    ；且證人方耀輝於調查局亦證述羅仕舉於居住該大樓套房期間，並無訪客或有與
    他人往來之情形，是被告前開此部分辯解，核與事實相符，應堪採信。
  (二)被告乙○○於八十二年七至九月間，即向中央製罐廠訂製其上印有桂利甲司及全
    椰水字樣之空罐九十九萬八千八百五十個，並由中央製罐廠直接裝箱運往泰國，
    此有卷附統一發票、不可撤銷信用狀、出口報單及報價單可證（見本院上更(二)卷
    第八四－八七頁）。據證人即中央製罐廠職員劉錦隆於本院前審到庭證稱：「在
    八十三年間，有先在台灣製成空罐後，再送到泰國去，由泰國裝罐後銷回台灣之
    情形。」、「因為台灣的製罐技術比泰國好，到目前為止，據我所知，泰國那邊
    的罐裝椰子水有部分還是有這模式，：：」、「泰國那邊有封罐技術」、「基本
    上都是用馬口鐵」、「把空罐送到泰國去的情形，據我所知椰子水的情形有很多
    。」等語（見本院上更(二)字卷第七八－八０頁），則被告將全部空罐在國內訂製
    後運送至泰國裝填、封罐，係一般之習慣，並無異常之處。雖被告乙○○自承曾
    於其間前往泰國參觀泰農甲司之作業情形，但有關椰子水裝罐、裝箱至裝櫃進口
    ，均由泰農甲司與報關行負責，被告從未參與，即使八十三年八月間進口之該只
    貨櫃亦不例外，此觀原審向內政部警政署入出境管理局函索之關於被告乙○○之
    出入境紀錄一份自明；參諸證人即被告乙○○之女婿林武松於調查局偵訊時證稱
    ：「：：我岳父在台北處理該只貨櫃報關、提領，曾交代我算出該只貨櫃之成本
    ，包括空罐費、報關費用、稅捐及拖運費等通知羅榮（即羅仕舉）：：」等語（
    見偵字第四四八二號卷第六十六頁），益徵八十三年八月間自泰國進口之該只貨
    櫃，被告僅係代羅仕舉辦理進口及報關手續而已，至羅仕舉將毒品海洛因裝入椰
    子水空罐內，再夾藏其中進口，被告委實不知，亦堪認定。被告此部分辯解，亦
    可憑採。至被告於調查局應訊時，雖供稱：伊為支付銀行利息負擔，所以將該批
    進口椰子水罐頭賤價求售變現，而出售予羅榮（即羅仕舉）等語（見偵字第四四
    八二號卷第六－七頁），與其嗣後所供僅代為進口乙節，似有不符，然據被告供
    稱：調查局筆錄係調查員一廂情願想當然耳而製作，伊並未如此自白，此批椰子
    水進口，伊無利可圖，只有消化留在泰農甲司之空罐而已，係因羅仕舉稱其已在
    台北找到買主，只要用桂利甲司名義進口，其即可自提自銷，伊為消化空罐，始
    允進口該批椰子水等語，姑不論被告此一辯述是否實在，因既無證據證明被告有
    與羅仕舉共謀，以在椰子水罐頭內夾藏毒品之方式，走私毒品進口，實難以被告
    在調查局之上開供述，遽為被告不利之證明。
  (三)被告於八十四年六月二十二日雖曾以甲共電話打電話至泰國給羅仕舉，甲訴人遂
    認被告係因與羅仕舉共犯走私毒品案，為避人耳目，始以甲共電話與羅仕舉連繫
    ，惟據被告供稱：伊係為購買舖地板之木材而欲找羅仕舉查詢，在甲司打了整天
    之電話都未打通，八十四年六月二十二日伊係到邱牙科診所作牙齒，利用等待看
    診之空檔在診所前之甲共電話亭打電話給羅仕舉等語。查被告於八十四年三月之
    前，即到高雄市邱牙科診所接受牙根管治療，全部療程約須一年時間，其間每隔
    二至三天，須至診所接受治療，因係同一療程，依規定每個月僅能蓋一次健保戳
    章，病歷表亦不須每次均記載等情，已據證人即牙醫師張滋演於檢察官偵查中及
    原審證述明確（見偵字第一四一四六號卷第十八、十九頁及原審卷第九二頁），
    被告供稱於八十四年六月二十二日乘前往邱牙科診所治療牙齒之便，打國際電話
    到共同被告羅仕舉泰國住處，要非不可採信；按我國之電信十分發達，在何處利
    用電話與羅仕舉聯絡，均甚為便利，則被告利用治療牙齒之空閒機會與羅仕舉聯
    絡，而未以甲司之電話洽談商務，亦難認有違常情之處。復不能以八十四年六月
    二十二日邱牙科診所並無被告之看診資料，即認被告所述非實，佐以被告曾於八
    十四年三月六日及同年五月二十五日，先後二次傳真至泰國，向同案被告羅仕舉
    詢問柚木地板之價格，有傳真信函二紙在卷可稽（見原審卷第二五、二六頁），
    益徵被告自八十三年八月份後，仍因生意上之合作，數次與同案被告羅仕舉聯絡
    無疑。且法務部調查局自八十四年一月間起，即開始佈線調查毒品來源，而於八
    十四年六月十四日在台北縣三重市李正忠住處查獲李正忠，並據李正忠供稱羅仕
    舉即係交付毒品之人（見偵字第一一七六二號偵查卷第十三頁至第二十二頁），
    果若被告知情此事，則按諸常情，羅仕舉於八十四年六月十三日出境前，應會事
    先知會被告，被告亦絕不至於八十四年六月二十二日仍續與羅仕舉聯絡，故尚難
    僅憑電話通聯紀錄載有上情，遽謂被告知情羅仕舉夾藏毒品進口並販賣一事。
  (四)被告經營之桂利甲司於八十三年五月二日開立金額美金一萬八千二百四十元（折
    合新台幣五十萬元）之信用狀，為一不可撤銷信用狀，此觀卷附開發信用狀申請
    書已明，此信用狀一經開出，除非受益人同意才能撤回，亦經華南銀行前鎮分行
    職員李鴻淦於八十九年二月十八日在本院前審證述屬實（見本院上更(一)字卷第一
    一五─一一七頁），就本件而言，只要泰農甲司將貨物裝櫃進口，被告即須贖單
    不可，故被告雖於八十三年七月間已應羅仕舉請求，自高雄港進口一貨櫃椰子水
    ，且其進口稅捐、運費及報關費用，均由被告支付，該筆貨款且已辦理押匯、贖
    單，由被告完成付款手續，並於進口後，由被告覓得倉庫存放。嗣羅仕舉再來電
    向被告表示已有買主，請被告代其進口一貨櫃椰子水，而不須負擔運費、報關費
    用、稅金，亦不使用信用狀之情況下，被告不疑有他，遂於同年八月間，再自基
    隆港進口一只貨櫃椰子水，並即點交羅仕舉（已詳述如前），雖被告事前已支付
    上開金額及費用，但事後已自羅仕舉處收受美金八千元，已據被告自承在卷，而
    此款係被告代墊有關該只貨櫃進口之稅捐、運費及報關費用，亦有聯慶報關行承
    辦人林正井出具之說明書一紙在卷可佐（見偵字第一一七六號卷第三七頁），則
    被告代為進口該貨櫃，亦與常情相符。被告屢屢稱羅仕舉表示在台已找到買主，
    要求伊再進口一貨櫃之椰子水，言明不押信用狀，然被告卻又稱羅某在八十三
    年八月十五日違規押六千四百八十美元，則被告自羅某處取得八千美元，既僅
    足以支付其代墊之進口稅金及通關費用等，羅某之押使被告蒙受六千四百八十
    美元之損失，何以於同年九月間羅某來台後，迄八十四年六月十四日離境前，被
    告未再向羅某求償，而甘冒鉅額之損失，此為最高法院此次發回意旨所質疑，據
    被告供稱：此次桂利甲司只是被借名進口，羅仕舉言明一切成本費用由其負擔，
    伊為去化空罐，始應其要求進口，故伊在調查局即實話實說，供稱：「費用他出
    （我先墊）」「墊款八千美金，他已還我」不意羅某鬼計多端，一方面假借進口
    椰子水之便，夾藏毒品進口，一方面竟在貨物裝船後，即暗中押，伊因桂利甲
    司會計由女婿林宏瑋兼任，甲司業務萎縮，女婿另擺地攤販賣清潔用品，忙碌中
    未將羅某押之事告訴伊，致伊未察覺，嗣調查局提出華銀之結書時，驚訝萬
    分，方知被羅某詐領了六千四百八十元美金等語。經查由調查局扣得之桂利帳冊
    記載，羅仕舉除還給被告墊款八千美金外，此次椰子水進口，被告並無任何收入
    ，如椰子水係由被告自己進口，則進口及通關費用理當由被告自己支付，羅某何
    須付給被告美金八千元，是被告供稱被羅某偷押美金六千四百八十元，因疏於
    注意，未向羅某求償，自有可能。另最高法院上次發回意旨所指摘：本件相關之
    稅捐、運費、報關費均由被告支付，並由被告覓得倉庫存放該批進口之椰子水等
    ，且為羅仕舉租用套房，申請呼叫器以供羅仕舉來台灣時居住及聯絡之用，認為
    雙方之關係應非僅代辦一次通關手續而已等語。惟被告既應羅仕舉之要求以其甲
    司名義為進口商並代為辦理進口手續，則相關之稅捐、運費、報關費用等當然由
    進口商支付，其後再向羅仕舉收取，此並無不合情理，已如前述。另套房是羅仕
    舉自行租用，和被告無關，所云係被告代為承租，應屬誤會，而被告幫忙羅仕舉
    申請之000000000號呼叫器，羅仕舉並未使用，已據調查局調閱通聯紀
    錄查明（見偵字第一四一四六號卷第二五頁），如謂申請呼叫器係供本案聯繫之
    用，何以羅仕舉未曾使用該呼叫器？可見被告替羅仕舉申請呼叫器，純係應羅仕
    舉之要求應酬之舉，尚難據為被告不利之認定。又被告於八十三年八月二十日及
    八十四年九月四日先後向華南商業銀行借款三百萬元及一千二百萬元，並以所有
    房地設定抵押一情，亦有借據、土地建物登記謄本、消費者貸款申請及調查表、
    放款批覆書、客戶資料查詢單及放款戶資料查詢單等物附卷可資佐證，若被告確
    有甲訴人指述之犯行，被告從中所應獲取之利益應為數不少，被告實不至於八十
    三年八月二十日（距該只貨櫃進口日期不過數日之久）即向銀行借貸。另卷附調
    查局監錄之錄音內容（見偵字第一一七六二號偵查卷第二十六頁），係被告義子
    方瑞豪與女友馬懿芳在電話中之閒談對話，並未提及被告有參與羅仕舉走私海洛
    因之情事，亦不能採為不利於被告之證據。
  (五)被告進口本件椰子水罐頭時，其甲司庫存尚有一、二萬箱仍未銷售，而羅仕舉既
    已表示在台中、台北有銷路，被告始應羅某之要求，代為進口本貨品，由羅某自
    行銷售，果如此，則羅仕舉既已尋得買主，被告何不要求羅某先行銷售其庫存貨
    品，或將本件進口貨品直接配送至買主處，始符交易上之經驗法則，乃被告何以
    竟置其庫存於不顧，僅為消化空罐，即直接受羅某請託，代為進口相同之貨品，
    增加商場上之競爭，致使自己庫存滯銷之貨品陷於愈難脫售之困境，又代為借用
    場地藏放該批進口貨品，徒增己身之不便，此亦為最高法院此次發回意旨所質疑
    ；但據被告供稱：羅仕舉是說他台灣有朋友做化粧品生意，要送客戶贈品，要用
    桂利甲司名義及空罐，進口一貨櫃之椰子水賣給他朋友，因賣化粧品之朋友房子
    小，希望代為找場地藏放，一個月即可提領完畢，伊以只需提供空罐，其餘產銷
    既皆由羅某負責，乃予應允等語。查羅仕舉既表示只借被告之桂利甲司名義進口
    ，由其自提自銷，買主係羅某之朋友，並非被告之買主，被告如說：「不必進口
    ，買我的庫存」，或說「貨品直接配送買主即可」，反有違商場之秘密及慣例。
    況被告尚有鉅額數量之空罐留存泰農甲司及已開出不可撤銷信用狀之壓力，其因
    羅某逼迫再進口，適因羅某有此要求，為消化空罐，而不得不答應，亦屬合乎情
    理，又被告在三重市適有朋友有倉庫，其代羅某借用場地，亦不悖乎常情，如被
    告明知該進口之椰子水夾藏毒品，其又何須找熟人借用場地，而曝其行﹖
  (六)本件由販毒集團自泰國派遣來台充做毒品交通角色之李正忠，業經台灣台北地方
    法院及臺灣高等法院判處罪刑，有台灣台北地方法院八十四年重訴字第五三號及
    臺灣高等法院八十六年上重訴字第一一七號判決附卷可稽（見原審卷第四九、五
    四頁），而李正忠於調查局訊問時曾明確供稱不認識被告乙○○其人，於該案審
    理中亦從未提及與被告有何接觸，又因本案同案被移送之桂利甲司職員蔡鈺峰、
    蔡坤璋（二人為被告之子）林武松（被告之女婿），亦經檢察官以不能證明前開
    三人知進口之椰子水罐頭內藏有海洛因，而為不起訴之處分，此有該署八十六年
    度偵字第一二０五０號不起訴處分書附卷可查（本院前審上訴卷第二十二頁），
    益可證被告亦確屬不知情。
  (七)本件被告於案發時，即經法務部調查局送測謊鑑定，其結果為：「乙○○稱(一)其
    未於椰子水罐頭中夾藏毒品；(二)與羅榮無販毒合作關係；(三)未分得羅榮販毒之利
    潤。經測試未呈情緒波動之反應，應未說謊」等情，此有法務部調查局八十五年
    二月二十九日緝(二)字第８５０２４７６９號檢驗通知書一份附於本院卷內可證
    ，亦足認被告並未與羅仕舉共同走私該毒品。至本院前審再送法務部調查局鑑定
    結果，雖據函稱：「乙○○稱：(一)其未參與走私毒品案件。(二)查扣的海洛因不是
    伊的。(三)其未販賣過毒品。經測試呈情緒波動之反應，研判有說謊。」云云，此
    有法務部調查局九十二年三月七日９２雄分院文刑學９１上更(二)１８２字第２５
    ０１號測謊報告書一份附卷可稽，前後互為相反之鑑定。然被告於案發當時，其
    記憶最為明確，印象最為深刻，至九十二年間之鑑定，離案發當時，已有七年之
    久，記憶已因時間之經過而漸趨模糊，且被告歷經多次之纏訟，其心情難免起伏
    、波動，自應以時間最接近案發之時，以及有利於被告之鑑定為認定之依據（即
    認被告並未說謊）。
六、綜上所述，並無確切之事證足證被告有走私、運輸毒品之犯行，而被告之前後供
    詞，縱非全然一致，因無積極之證據足以證明被告犯罪，亦不能執此為被告論罪
    之依據，揆諸首揭說明，自應諭知被告無罪，原審諭知被告無罪，洵無不當，檢
    察官上訴指摘原判決諭知被告無罪為不當，非有理由，應予駁回。至扣案之毒品
    海洛因（淨重一一九一八．六六甲克；純質淨重九七七０．八七甲克）為違禁物
    ，惟因本件被告諭知無罪之判決，參照最高法院七十八年度台非字第七二號判例
    意旨，應另由檢察官聲請單獨宣告沒收。
據上論斷，應依刑事訴訟法第三百六十八條，判決如主文。
本案經檢察官彭南雄到庭執行職務。
中    華    民    國     九十二     年      十一      月     十一       日
                              臺灣高等法院高雄分院刑事第四庭
                                  審判長法官  蕭權閔
                                        法官  李嘉興
                                        法官  陳吉雄
右正本證明與原本無異。
如不服本判決應於收受本判決後十日內向本院提出上訴書狀，其未述上訴理由者，
並得於提起上訴後十日內向本院補提理由書狀（均須按他造當事人之人數附繕本)「
切勿逕送上級法院」。
                                      書記官  黎  珍
中    華    民    國     九十二     年      十一      月     十  二     日
                                                                      ＡＦ


司法院資訊處製作；財團法人民間司法改革基金會備份。
